最高法院刑事判決                              九十一年度台上字第二六二六號
    上  訴  人  甲○○
右上訴人因違反毒品危害防制條例案件，不服台灣高等法院高雄分院中華民國九十一
年二月十八日第二審更審判決（九十年度上更(一)字第四五五號，起訴案號：台灣高雄
地方法院檢察署八十八年度偵字第二二三０五號），提起上訴，本院判決如左：
    主  文
上訴駁回。
    理  由
按刑事訴訟法第三百七十七條規定，上訴於第三審法院，非以判決違背法令為理由，
不得為之。是提起第三審上訴，應以原判決違背法令為理由，係屬法定要件。如果上
訴理由狀並未依據卷內訴訟資料，具體指摘原判決不適用何種法則或如何適用不當，
或所指摘原判決違法情事，顯與法律規定得為第三審上訴理由之違法情形，不相適合
時，均應認其上訴為違背法律上之程式，予以駁回。本件原判決綜合調查證據之結果
，認上訴人甲○○犯有毒品危害防制條例第四條第二項販賣第二級毒品罪（為累犯）
之事實，因認第一審判決論上訴人以上開罪名，並以上訴人為累犯，依刑法第四十七
條規定，就有期徒刑以下之刑加重其刑後，量處有期徒刑柒年貳月；販毒所得新台幣
壹仟元沒收之，如全部或一部不能沒收時，以其財產抵償之；安非他命壹拾貳包（驗
後毛重計壹拾點伍公克）沒收銷燬，空夾鏈袋貳佰拾貳個沒收，為無不合，予
以維持，駁回上訴人在第二審之上訴，已詳敘認定犯罪事實之依據及憑以認定之理由
，並對上訴人否認犯罪之辯詞，如何不足採信，均已依據卷內資料予以指駁及說明，
從形式上觀察，原判決並無違背法令情形。上訴意旨謂：證人蘇正忠於案發前即與上
訴人有債務糾紛，為警查獲製作警訊筆錄時，受警員利誘，可依毒品危害防制條例第
十七條規定減輕其刑，即誣指上訴人售其安非他命等語，係就原判決已詳為論斷與說
明之事項，再為事實上之爭執，殊非適法之第三審上訴理由。又上訴人始終不供明販
入及出售安非他命之事實，原審自無從查明其販入價格，惟上訴人出售安非他命予蘇
正忠，如何旨在營利，原判決理由二(四)已詳述其調查審認之結果，核屬事實審法院採
證認事之職權行使，不能任指為違法。再證人黃志勇於原審之前審，及證人郭永富、
劉文俊於原審均一致證稱，渠等和上訴人、蘇正忠被一起送進台灣高雄地方法院檢察
署拘留室，在拘留室未見上訴人與蘇正忠爭吵等語，原判決乃未為有利上訴人之認定
，其理由二(一)亦詳予說明證言取捨之意見，尚難指為理由不備。末查，上訴人與蘇正
忠在上揭拘留室未發生爭吵之事實，既經黃志勇、郭永富、劉文俊證述一致，已如上
述，則原審未傳訊當時亦在場之證人任裕發，不為無益之調查，自不得指為調查未盡
。此外，上訴人徒憑己意，對原審職權之適法行使及原判決理由已詳為論斷之事項，
任意爭辯，顯與法定上訴第三審之形式要件不符，其上訴違背法律上之程式，應予駁
回。
據上論結，應依刑事訴訟法第三百九十五條前段，判決如主文。
中      華      民      國    九十一    年      五      月      九      日
                              最高法院刑事第五庭
                                  審判長法官  謝  家  鶴
                                        法官  洪  文  章
                                        法官  花  滿  堂
                                        法官  陳  世  淙
                                        法官  洪  佳  濱
      右正本證明與原本無異
                                              書  記  官
中      華      民      國    九十一    年      五      月    二十九    日
